Config:
  hfst:
    Gen: ../../../src/generator-gt-norm.hfst
    Morph: ../../../src/analyser-gt-norm.hfst
  xerox:
    Gen: ../../../src/generator-gt-norm.xfst
    Morph: ../../../src/analyser-gt-norm.xfst
    App: lookup

# Comments after each adjective:
# ok = checked against
# ? = not checked
# c = Comp or Superl attested in corpus

# Oddsyllable adjectives. Adjectives that belong to TJIEGOS, GÅNTSAS, GALMAS, SÁJSAS, LUOBES, GIMES, LINES, OAMES, BASSTEL, DABÁR, MUTTÁK, SKÁRBAK, ALLAK, GÅBDDÅK, STUORAK, måjdås, SJÆVNNJAT, SUOHKAT, LÅSSÅT, TSIBTSA, TJALMMIS, IENNILS.

# Attribute is the same as pred.

Tests:

  Adjective - rádas: # TJIEGOS
    rádas+A+Attr: [rádas, ráda]
    rádas+A+Sg+Nom: rádas
    rádas+A+Sg+Ine: ráddasin
    rádas+A+Ess: ráddasin
    rádas+A+Comp+Sg+Nom: ráddasabbo
    rádas+A+Superl+Sg+Nom: ráddasamos
    rádas+A+Comp+Der/AAdv+Adv: ráddasappot
    rádas+A+Superl+Der/AAdv+Adv: ráddasabmusit
    rádas+A+Comp+Der/Dimin+A+Sg+Nom: ráddasappusj
    rádas+A+Comp+Der/Dimin+A+Der/AAdv+Adv: ráddasapputjit
    rádas+A+Der/AAdv+Adv: ráddasit
    rádas+A+Attr+Der/vuota+N+Sg+Nom: [rádasvuohta, rádavuohta]

  Adjective - guojttis: # TJIEGOS
    guojttis+A+Attr: guojttis
    guojttis+A+Sg+Nom: guojttis
    guojttis+A+Sg+Acc: guojttisav
    guojttis+A+Ess: guojttisin
    guojttis+A+Comp+Sg+Nom: guojttisabbo
    guojttis+A+Superl+Sg+Nom: guojttisamos
    guojttis+A+Comp+Der/AAdv+Adv: guojttisappot
    guojttis+A+Superl+Der/AAdv+Adv: guojttisabmusit
    guojttis+A+Comp+Der/Dimin+A+Sg+Nom: guojttisappusj
    guojttis+A+Comp+Der/Dimin+A+Der/AAdv+Adv: guojttisapputjit
    guojttis+A+Der/AAdv+Adv: guojttisit
    guojttis+A+Attr+Der/vuota+N+Sg+Nom: guojttisvuohta

  Adjective - ridák: # TJIEGOS
    ridák+A+Attr: [ridák, ridágis]
    ridák+A+Sg+Nom: ridák
    ridák+A+Sg+Acc: ridágav
    ridák+A+Ess: ridágin
    ridák+A+Comp+Sg+Nom: ridágabbo
    ridák+A+Superl+Sg+Nom: ridágamos
    ridák+A+Comp+Der/AAdv+Adv: ridágappot
    ridák+A+Superl+Der/AAdv+Adv: ridágabmusit
    ridák+A+Comp+Der/Dimin+A+Sg+Nom: ridágappusj
    ridák+A+Comp+Der/Dimin+A+Der/AAdv+Adv: ridágapputjit
    ridák+A+Der/AAdv+Adv: ridágit
    ridák+A+Attr+Der/vuota+N+Sg+Nom: [ridákvuohta, ridágisvuohta]

  Adjective - dievas: # TJIEGOS and GALMAS
    dievas+A+Attr: [dievas, dievva]
    dievas+A+Sg+Nom: dievas
    dievas+A+Sg+Gen: dievvasa
    dievas+A+Sg+Acc: dievvasav
    dievas+A+Sg+Ill: dievvasij
    dievas+A+Sg+Ine: dievvasin
    dievas+A+Sg+Ela: dievvasis
    dievas+A+Sg+Com: dievvasijn
    dievas+A+Pl+Nom: dievvasa
    dievas+A+Pl+Gen: dievvasij
    dievas+A+Pl+Acc: dievvasijt
    dievas+A+Pl+Ill: dievvasijda
    dievas+A+Pl+Ine: dievvasijn
    dievas+A+Pl+Ela: dievvasijs
    dievas+A+Pl+Com: dievvasij
    dievas+A+Ess: dievvasin
    dievas+A+Comp+Sg+Nom: dievvasabbo
    dievas+A+Superl+Sg+Nom: dievvasamos
    dievas+A+Der/AAdv+Adv: dievvasit


  Adjective - vijdes: # TJIEGOS
    vijdes+A+Attr: vijdes
    vijdes+A+Sg+Nom: vijdes
    vijdes+A+Sg+Gen: vijddása
    vijdes+A+Ess: vijddásin
    vijdes+A+Comp+Sg+Nom: vijddásabbo
    vijdes+A+Superl+Sg+Nom: vijddásamos

  Adjective - vájves: # TJIEGOS
    vájves+A+Attr: vájves
    vájves+A+Sg+Nom: vájves
    vájves+A+Sg+Gen: vájvvása
    vájves+A+Sg+Acc: vájvvásav
    vájves+A+Sg+Ill: vájvvásij
    vájves+A+Sg+Ine: vájvvásin
    vájves+A+Sg+Ela: vájvvásis
    vájves+A+Sg+Com: vájvvásijn
    vájves+A+Pl+Nom: vájvvása
    vájves+A+Pl+Gen: vájvvásij
    vájves+A+Pl+Acc: vájvvásijt
    vájves+A+Pl+Ill: vájvvásijda
    vájves+A+Pl+Ine: vájvvásijn
    vájves+A+Pl+Ela: vájvvásijs
    vájves+A+Pl+Com: vájvvásij
    vájves+A+Ess: vájvvásin
    vájves+A+Comp+Sg+Nom: vájvvásabbo
    vájves+A+Superl+Sg+Nom: vájvvásamos

  Adjective - divtes: # TJIEGOS
    divtes+A+Attr: divtes
    divtes+A+Sg+Nom: divtes
    divtes+A+Sg+Acc: diktásav
    divtes+A+Ess: diktásin
    divtes+A+Comp+Sg+Nom: diktásabbo
    divtes+A+Superl+Sg+Nom: diktásamos
    divtes+A+Comp+Der/AAdv+Adv: diktásappot
    divtes+A+Superl+Der/AAdv+Adv: diktásabmusit
    divtes+A+Comp+Der/Dimin+A+Sg+Nom: diktásappusj
    divtes+A+Comp+Der/Dimin+A+Der/AAdv+Adv: diktásapputjit
    divtes+A+Der/AAdv+Adv: diktásit
    divtes+A+Attr+Der/vuota+N+Sg+Nom: divtesvuohta

  Adjective - tjoaskes: # TJIEGOS
    tjoaskes+A+Attr: tjoaskes
    tjoaskes+A+Sg+Nom: tjoaskes
    tjoaskes+A+Sg+Com: tjoasskásijn
    tjoaskes+A+Ess: tjoasskásin
    tjoaskes+A+Comp+Sg+Nom: tjoasskásabbo
    tjoaskes+A+Superl+Sg+Nom: tjoasskásamos
    tjoaskes+A+Comp+Der/AAdv+Adv: tjoasskásappot
    tjoaskes+A+Superl+Der/AAdv+Adv: tjoasskásabmusit
    tjoaskes+A+Comp+Der/Dimin+A+Sg+Nom: tjoasskásappusj
    tjoaskes+A+Comp+Der/Dimin+A+Der/AAdv+Adv: tjoasskásapputjit
    tjoaskes+A+Der/AAdv+Adv: tjoasskásit
    tjoaskes+A+Attr+Der/vuota+N+Sg+Nom: tjoaskesvuohta

  Adjective - goasvos: # TJIEGOS and GOAVSOS
    goavsos+A+Attr: goavsos
    goavsos+A+Sg+Nom: goavsos
    goavsos+A+Sg+Gen: [goaksu,goaksusa]
    goavsos+A+Ess: [goaksun, goaksusin]
    goavsos+A+Comp+Sg+Nom: [goaksup,goaksusabbo]
    goavsos+A+Superl+Sg+Nom: [goaksumus,goaksusamos]
    goavsos+A+Comp+Der/AAdv+Adv: [goaksubut, goaksusappot]
    goavsos+A+Superl+Der/AAdv+Adv: [goaksumusát, goaksusabmusit]
    goavsos+A+Comp+Der/Dimin+A+Sg+Nom: [goaksubusj, goaksusappusj]
    goavsos+A+Comp+Der/Dimin+A+Der/AAdv+Adv: [goaksubuttjat, goaksusapputjit]
    goavsos+A+Der/AAdv+Adv: [goaksut, goaksusit]
    goavsos+A+Attr+Der/vuota+N+Sg+Nom: goavsosvuohta

  Adjective - sáltes: # TJIEGOS and SÁDNES
    sáltes+A+Attr: sáltes
    sáltes+A+Sg+Nom: sáltes
    sáltes+A+Ess: [sálltán, sálltásin]
    sáltes+A+Comp+Sg+Nom: [sálltáp, sálltásabbo]
    sáltes+A+Superl+Sg+Nom: [sálltámus, sálltásamos]
    sáltes+A+Comp+Der/AAdv+Adv: [sálltábut, sálltásappot]
    sáltes+A+Superl+Der/AAdv+Adv: [sálltámusát, sálltásabmusit]
    sáltes+A+Comp+Der/Dimin+A+Sg+Nom: [sálltábusj, sálltásappusj]
    sáltes+A+Comp+Der/Dimin+A+Der/AAdv+Adv: [sálltábuttjat, sálltásapputjit]
    sáltes+A+Der/AAdv+Adv: [sálltát, sálltásit]
    sáltes+A+Attr+Der/vuota+N+Sg+Nom: sáltesvuohta

  Adjective - måskas: # GÅNTSAS
    måskas+A+Attr: måskas
    måskas+A+Sg+Nom: måskas
    måskas+A+Sg+Com: moasskasijn
    måskas+A+Ess: moasskasin
    måskas+A+Comp+Sg+Nom: moasskasabbo
    måskas+A+Superl+Sg+Nom: moasskasamos
    måskas+A+Comp+Der/AAdv+Adv: moasskasappot
    måskas+A+Superl+Der/AAdv+Adv: moasskasabmusit
    måskas+A+Comp+Der/Dimin+A+Sg+Nom: moasskasappusj
    måskas+A+Comp+Der/Dimin+A+Der/AAdv+Adv: moasskasapputjit
    måskas+A+Der/AAdv+Adv: moasskasit
    måskas+A+Attr+Der/vuota+N+Sg+Nom: måskasvuohta

  Adjective - báhkas: # GALMAS
    báhkas+A+Attr: báhkka
    báhkas+A+Sg+Nom: báhkas
    báhkas+A+Sg+Acc: báhkkasav
    báhkas+A+Ess: báhkkasin
    báhkas+A+Comp+Sg+Nom: báhkkasabbo
    báhkas+A+Superl+Sg+Nom: báhkkasamos
    báhkas+A+Comp+Der/AAdv+Adv: báhkkasappot
    báhkas+A+Superl+Der/AAdv+Adv: báhkkasabmusit
    báhkas+A+Comp+Der/Dimin+A+Sg+Nom: báhkkasappusj
    báhkas+A+Comp+Der/Dimin+A+Der/AAdv+Adv: báhkkasapputjit
    báhkas+A+Der/AAdv+Adv: báhkkasit
    báhkas+A+Attr+Der/vuota+N+Sg+Nom: báhkkavuohta

  Adjective - gimás: # GALMAS
    gimás+A+Attr: gibma
    gimás+A+Sg+Nom: gimás
    gimás+A+Sg+Acc: gibmasav
    gimás+A+Comp+Sg+Nom: gibmasabbo
    gimás+A+Superl+Sg+Nom: gibmasamos
    gimás+A+Comp+Der/AAdv+Adv: gibmasappot
    gimás+A+Superl+Der/AAdv+Adv: gibmasabmusit
    gimás+A+Comp+Der/Dimin+A+Sg+Nom: gibmasappusj
    gimás+A+Comp+Der/Dimin+A+Der/AAdv+Adv: gibmasapputjit
    gimás+A+Der/AAdv+Adv: gibmasit
    gimás+A+Attr+Der/vuota+N+Sg+Nom: gibmavuohta

  Adjective - tjåmås: # GALMAS
    tjåmås+A+Attr: tjåbmå
    tjåmås+A+Sg+Nom: tjåmås
    tjåmås+A+Sg+Acc: tjåbmåsav
    tjåmås+A+Comp+Sg+Nom: tjåbmåsabbo
    tjåmås+A+Superl+Sg+Nom: tjåbmåsamos
    tjåmås+A+Comp+Der/AAdv+Adv: tjåbmåsappot
    tjåmås+A+Superl+Der/AAdv+Adv: tjåbmåsabmusit
    tjåmås+A+Comp+Der/Dimin+A+Sg+Nom: tjåbmåsappusj
    tjåmås+A+Comp+Der/Dimin+A+Der/AAdv+Adv: tjåbmåsapputjit
    tjåmås+A+Der/AAdv+Adv: tjåbmåsit
    tjåmås+A+Attr+Der/vuota+N+Sg+Nom: tjåbmåvuohta

  Adjective - sájsas: # SÁJSAS
    sájsas+A+Attr: sájsse
    sájsas+A+Sg+Nom: sájsas
    sájsas+A+Sg+Ine: sájssasin
    sájsas+A+Comp+Sg+Nom: sájssasabbo
    sájsas+A+Superl+Sg+Nom: sájssasamos
    sájsas+A+Comp+Der/Dimin+A+Sg+Nom: sájssasappusj
    sájsas+A+Comp+Der/Dimin+A+Der/AAdv+Adv: sájssasapputjit
    sájsas+A+Comp+Der/AAdv+Adv: sájssasappot
    sájsas+A+Superl+Der/AAdv+Adv: sájssasabmusit
    sájsas+A+Der/AAdv+Adv: sájssasit
    sájsas+A+Attr+Der/vuota+N+Sg+Nom: sájssevuohta

  Adjective - snáves: # LUOBES and TJIEGOS
    snáves+A+Attr: snáves
    snáves+A+Sg+Nom: snáves
    snáves+A+Sg+Acc: [snávvásav, snávvasav]
    snáves+A+Comp+Sg+Nom: [snávvásabbo, snávvasabbo]
    snáves+A+Superl+Sg+Nom: [snávvasamos, snávvásamos]
    snáves+A+Comp+Der/AAdv+Adv: [snávvasappot, snávvásappot]
    snáves+A+Superl+Der/AAdv+Adv: [snávvasabmusit, snávvásabmusit]
    snáves+A+Comp+Der/Dimin+A+Sg+Nom: [snávvasappusj, snávvásappusj]
    snáves+A+Comp+Der/Dimin+A+Der/AAdv+Adv: [snávvasapputjit, snávvásapputjit]
    snáves+A+Der/AAdv+Adv: [snávvasit, snávvásit]
    snáves+A+Attr+Der/vuota+N+Sg+Nom: snávesvuohta

  Adjective - luobes: # LUOBES
    luobes+A+Attr: luobes
    luobes+A+Sg+Nom: luobes
    luobes+A+Sg+Acc: luohpasav
    luobes+A+Comp+Sg+Nom: luohpasabbo
    luobes+A+Superl+Sg+Nom: luohpasamos

  Adjective - gimes: # GIMES
    gimes+A+Attr: gibma
    gimes+A+Sg+Nom: gimes
    gimes+A+Sg+Acc: gibmasav
    gimes+A+Comp+Sg+Nom: gibmasabbo
    gimes+A+Superl+Sg+Nom: gibmasamos

  Adjective - dimes: # GIMES and LINES
    dimes+A+Attr: dibma
    dimes+A+Sg+Nom: dimes
    dimes+A+Sg+Acc: [dibmasav, dibmásav]
    dimes+A+Comp+Sg+Nom: [dibmasabbo, dibmásabbo]
    dimes+A+Superl+Sg+Nom: [dibmasamos, dibmásamos]
    dimes+A+Comp+Der/AAdv+Adv: [dibmasappot, dibmásappot]
    dimes+A+Superl+Der/AAdv+Adv: [dibmasabmusit, dibmásabmusit]
    dimes+A+Comp+Der/Dimin+A+Sg+Nom: [dibmasappusj, dibmásappusj]
    dimes+A+Comp+Der/Dimin+A+Der/AAdv+Adv: [dibmasapputjit, dibmásapputjit]
    dimes+A+Der/AAdv+Adv: [dibmasit, dibmásit]
    dimes+A+Attr+Der/vuota+N+Sg+Nom: dibmavuohta

  Adjective - vánes: # LINES and  LEXATTR
    vánes+A+Attr: [vánes, vádna]
    vánes+A+Sg+Nom: vánes
    vánes+A+Sg+Gen: vádnása
    vánes+A+Comp+Sg+Nom: vádnásabbo
    vánes+A+Superl+Sg+Nom: vádnásamos

  Adjective - suvres: # LINES and SUVRES
    suvres+A+Attr: suvra
    suvres+A+Sg+Nom: suvres
    suvres+A+Sg+Gen: [suvrrá, suvrrása]
    suvres+A+Comp+Sg+Nom: [suvrráp, suvrrásabbo]
    suvres+A+Superl+Sg+Nom: [suvrrámus, suvrrásamos]
    suvres+A+Comp+Der/AAdv+Adv: [suvrrábut, suvrrásappot]
    suvres+A+Superl+Der/AAdv+Adv: [suvrrámusát, suvrrásabmusit]
    suvres+A+Comp+Der/Dimin+A+Sg+Nom: [suvrrábusj, suvrrásappusj]
    suvres+A+Comp+Der/Dimin+A+Der/AAdv+Adv: [suvrrábuttjat, suvrrásapputjit]
    suvres+A+Der/AAdv+Adv: [suvrrát, suvrrásit]
    suvres+A+Attr+Der/vuota+N+Sg+Nom: suvravuohta

  Adjective - fijnes: # LINES
    fijnes+A+Attr: [fijnna, fijna]
    fijnes+A+Sg+Nom: fijnes
    fijnes+A+Sg+Gen: fijnnása
    fijnes+A+Comp+Sg+Nom: fijnnásabbo
    fijnes+A+Comp+Attr: [fijnáp, fijnnásap, fijnnásup]
    fijnes+A+Superl+Sg+Nom: fijnnásamos
    fijnes+A+Superl+Attr: [fijnámus, fijnnásamos]
    fijnes+A+Comp+Der/AAdv+Adv: fijnnásappot
    fijnes+A+Superl+Der/AAdv+Adv: fijnnásabmusit
    fijnes+A+Comp+Der/Dimin+A+Sg+Nom: fijnnásappusj
    fijnes+A+Comp+Der/Dimin+A+Der/AAdv+Adv: fijnnásapputjit
    fijnes+A+Der/AAdv+Adv: fijnnásit
    fijnes+A+Attr+Der/vuota+N+Sg+Nom: [fijnavuohta, fijnnavuohta]

  Adjective - goastes: # OAMES
    goastes+A+Attr: goasste
    goastes+A+Sg+Nom: goastes
    goastes+A+Sg+Gen: goasstása
    goastes+A+Comp+Sg+Nom: goasstásabbo
    goastes+A+Superl+Sg+Nom: goasstásamos
    goastes+A+Comp+Der/AAdv+Adv: goasstásappot
    goastes+A+Superl+Der/AAdv+Adv: goasstásabmusit
    goastes+A+Comp+Der/Dimin+A+Sg+Nom: goasstásappusj
    goastes+A+Comp+Der/Dimin+A+Der/AAdv+Adv: goasstásapputjit
    goastes+A+Der/AAdv+Adv: goasstásit
    goastes+A+Attr+Der/vuota+N+Sg+Nom: goasstevuohta

  Adjective - bitjes: # OAMES and GIMES, LEXATTR
    bitjes+A+Attr: [bitjes, bihtja]
    bitjes+A+Sg+Nom: bitjes
    bitjes+A+Sg+Gen: [bihtjasa, bihtjása]
    bitjes+A+Comp+Sg+Nom: [bihtjasabbo, bihtjásabbo]
    bitjes+A+Superl+Sg+Nom: [bihtjasamos, bihtjásamos]
    bitjes+A+Comp+Der/AAdv+Adv: [bihtjasappot, bihtjásappot]
    bitjes+A+Superl+Der/AAdv+Adv: [bihtjasabmusit, bihtjásabmusit]
    bitjes+A+Comp+Der/Dimin+A+Sg+Nom: [bihtjasappusj, bihtjásappusj]
    bitjes+A+Comp+Der/Dimin+A+Der/AAdv+Adv: [bihtjasapputjit, bihtjásapputjit]
    bitjes+A+Der/AAdv+Adv: [bihtjasit, bihtjásit]
    bitjes+A+Attr+Der/vuota+N+Sg+Nom: [bihtjavuohta, bitjesvuohta]

  Adjective - vigák: # BASSTEL
    vigák+A+Attr: vigágis
    vigák+A+Sg+Nom: vigák
    vigák+A+Sg+Com: vigágijn
    vigák+A+Comp+Sg+Nom: vigágabbo
    vigák+A+Superl+Sg+Nom: vigágamos
    vigák+A+Comp+Der/Dimin+A+Sg+Nom: vigágappusj
    vigák+A+Comp+Der/Dimin+A+Der/AAdv+Adv: vigágapputjit
    vigák+A+Der/AAdv+Adv: vigágit
    vigák+A+Attr+Der/vuota+N+Sg+Nom: vigágisvuohta

  Adjective - sihkar: # BASSTEL
    sihkar+A+Attr: sihkaris
    sihkar+A+Sg+Nom: sihkar
    sihkar+A+Sg+Com: sihkarijn
    sihkar+A+Comp+Sg+Nom: sihkarabbo
    sihkar+A+Superl+Sg+Nom: sihkaramos
    sihkar+A+Comp+Der/Dimin+A+Sg+Nom: sihkarappusj
    sihkar+A+Comp+Der/Dimin+A+Der/AAdv+Adv: sihkarapputjit
    sihkar+A+Der/AAdv+Adv: sihkarit
    sihkar+A+Attr+Der/vuota+N+Sg+Nom: sihkarisvuohta

  Adjective - roahkok: # BASSTEL
    roahkok+A+Attr: roahkogis
    roahkok+A+Sg+Nom: roahkok
    roahkok+A+Sg+Ine: roahkogin
    roahkok+A+Comp+Sg+Nom: roahkogabbo
    roahkok+A+Superl+Sg+Nom: roahkogamos
    roahkok+A+Comp+Der/AAdv+Adv: roahkogappot
    roahkok+A+Superl+Der/AAdv+Adv: roahkogabmusit
    roahkok+A+Comp+Der/Dimin+A+Sg+Nom: roahkogappusj
    roahkok+A+Comp+Der/Dimin+A+Der/AAdv+Adv: roahkogapputjit
    roahkok+A+Der/AAdv+Adv: roahkogit
    roahkok+A+Attr+Der/vuota+N+Sg+Nom: roahkogisvuohta

  Adjective - låssåk: # BASSTEL
    låssåk+A+Attr: låssågis
    låssåk+A+Sg+Nom: låssåk
    låssåk+A+Sg+Ine: låssågin
    låssåk+A+Comp+Sg+Nom: låssågabbo
    låssåk+A+Superl+Sg+Nom: låssågamos
    låssåk+A+Comp+Der/AAdv+Adv: låssågappot
    låssåk+A+Superl+Der/AAdv+Adv: låssågabmusit
    låssåk+A+Comp+Der/Dimin+A+Sg+Nom: låssågappusj
    låssåk+A+Comp+Der/Dimin+A+Der/AAdv+Adv: låssågapputjit
    låssåk+A+Der/AAdv+Adv: låssågit
    låssåk+A+Attr+Der/vuota+N+Sg+Nom: låssågisvuohta

  Adjective - gæhppat: # BASSTEL
    gæhppat+A+Attr: [gæhppadis, gähppadis]
    gæhppat+A+Sg+Nom: [gæhppat, gähppat]
    gæhppat+A+Sg+Ine: [gæhppadin, gähppadin]
    gæhppat+A+Comp+Sg+Nom: [gæhppadabbo, gähppadabbo]
    gæhppat+A+Superl+Sg+Nom: [gæhppadamos, gähppadamos]
    gæhppat+A+Comp+Der/AAdv+Adv: [gæhppadappot, gähppadappot]
    gæhppat+A+Superl+Der/AAdv+Adv: [gæhppadabmusit, gähppadabmusit]
    gæhppat+A+Comp+Der/Dimin+A+Sg+Nom: [gæhppadappusj, gähppadappusj]
    gæhppat+A+Comp+Der/Dimin+A+Der/AAdv+Adv: [gæhppadapputjit, gähppadapputjit]
    gæhppat+A+Der/AAdv+Adv: [gæhppadit, gähppadit]
    gæhppat+A+Attr+Der/vuota+N+Sg+Nom: [gæhppadisvuohta, gähppadisvuohta]

  Adjective - gålisj: # BASSTEL
    gålisj+A+Attr: gålitjis
    gålisj+A+Sg+Nom: gålisj
    gålisj+A+Sg+Ine: gålitjin
    gålisj+A+Comp+Sg+Nom: gålitjabbo
    gålisj+A+Superl+Sg+Nom: gålitjamos
    gålisj+A+Comp+Der/AAdv+Adv: gålitjappot
    gålisj+A+Superl+Der/AAdv+Adv: gålitjabmusit
    gålisj+A+Comp+Der/Dimin+A+Sg+Nom: gålitjappusj
    gålisj+A+Comp+Der/Dimin+A+Der/AAdv+Adv: gålitjapputjit
    gålisj+A+Der/AAdv+Adv: gålitjit
    gålisj+A+Attr+Der/vuota+N+Sg+Nom: gålitjisvuohta

  Adjective - giddis: # BASSTEL
    giddis+A+Attr: giddisis
    giddis+A+Sg+Nom: giddis
    giddis+A+Sg+Ine: giddisin
    giddis+A+Comp+Sg+Nom: giddisabbo
    giddis+A+Superl+Sg+Nom: giddisamos
    giddis+A+Comp+Der/AAdv+Adv: giddisappot
    giddis+A+Superl+Der/AAdv+Adv: giddisabmusit
    giddis+A+Comp+Der/Dimin+A+Sg+Nom: giddisappusj
    giddis+A+Comp+Der/Dimin+A+Der/AAdv+Adv: giddisapputjit
    giddis+A+Der/AAdv+Adv: giddisit
    giddis+A+Attr+Der/vuota+N+Sg+Nom: giddisisvuohta

  Adjective - gavvar: # BASSTEL
    gavvar+A+Attr: gavvaris
    gavvar+A+Sg+Nom: gavvar
    gavvar+A+Sg+Ine: gavvarin
    gavvar+A+Comp+Sg+Nom: gavvarabbo
    gavvar+A+Superl+Sg+Nom: gavvaramos
    gavvar+A+Comp+Der/AAdv+Adv: gavvarappot
    gavvar+A+Superl+Der/AAdv+Adv: gavvarabmusit
    gavvar+A+Comp+Der/Dimin+A+Sg+Nom: gavvarappusj
    gavvar+A+Comp+Der/Dimin+A+Der/AAdv+Adv: gavvarapputjit
    gavvar+A+Der/AAdv+Adv: gavvarit
    gavvar+A+Attr+Der/vuota+N+Sg+Nom: gavvarisvuohta

  Adjective - dågun: # BASSTEL
    dågun+A+Attr: dågunis
    dågun+A+Sg+Nom: dågun
    dågun+A+Sg+Ine: dågunin
    dågun+A+Comp+Sg+Nom: dågunabbo
    dågun+A+Superl+Sg+Nom: dågunamos
    dågun+A+Comp+Der/AAdv+Adv: dågunappot
    dågun+A+Superl+Der/AAdv+Adv: dågunabmusit
    dågun+A+Comp+Der/Dimin+A+Sg+Nom: dågunappusj
    dågun+A+Comp+Der/Dimin+A+Der/AAdv+Adv: dågunapputjit
    dågun+A+Der/AAdv+Adv: dågunit
    dågun+A+Attr+Der/vuota+N+Sg+Nom: dågunisvuohta

  Adjective - bargál: # BASSTEL
    bargál+A+Attr: bargális
    bargál+A+Sg+Nom: bargál
    bargál+A+Sg+Ine: bargálin
    bargál+A+Comp+Sg+Nom: bargálabbo
    bargál+A+Superl+Sg+Nom: bargálamos
    bargál+A+Comp+Der/AAdv+Adv: bargálappot
    bargál+A+Superl+Der/AAdv+Adv: bargálabmusit
    bargál+A+Comp+Der/Dimin+A+Sg+Nom: bargálappusj
    bargál+A+Comp+Der/Dimin+A+Der/AAdv+Adv: bargálapputjit
    bargál+A+Der/AAdv+Adv: bargálit
    bargál+A+Attr+Der/vuota+N+Sg+Nom: bargálisvuohta

  Adjective - dabár: # DABÁR
    dabár+A+Attr: dabáris
    dabár+A+Sg+Nom: dabár
    dabár+A+Sg+Gen: dahpara
    dabár+A+Comp+Sg+Nom: dahparabbo
    dabár+A+Superl+Sg+Nom: dahparamos
    dabár+A+Comp+Der/Dimin+A+Sg+Nom: dahparappusj
    dabár+A+Comp+Der/Dimin+A+Der/AAdv+Adv: dahparapputjit
    dabár+A+Der/AAdv+Adv: dahparit
    dabár+A+Attr+Der/vuota+N+Sg+Nom: dabárisvuohta

  Adjective - girjak: # MUTTÁK give both -k and -gis attr
    girjak+A+Attr: [girjak, girjagis]
    girjak+A+Sg+Nom: girjak
    girjak+A+Comp+Sg+Nom: girjagabbo
    girjak+A+Superl+Sg+Nom: girjagamos
    girjak+A+Comp+Der/AAdv+Adv: girjagappot
    girjak+A+Superl+Der/AAdv+Adv: girjagabmusit
    girjak+A+Comp+Der/Dimin+A+Sg+Nom: girjagappusj
    girjak+A+Comp+Der/Dimin+A+Der/AAdv+Adv: girjagapputjit
    girjak+A+Der/AAdv+Adv: girjagit
    girjak+A+Attr+Der/vuota+N+Sg+Nom: [girjakvuohta, girjagisvuohta]

  Adjective - árvas: # TJIEGOS
    árvas+A+Attr: árvas
    árvas+A+Sg+Nom: árvas
    árvas+A+Comp+Sg+Nom: árvvasabbo
    árvas+A+Superl+Sg+Nom: árvvasamos
    árvas+A+Comp+Der/AAdv+Adv: árvvasappot
    árvas+A+Superl+Der/AAdv+Adv: árvvasabmusit
    árvas+A+Comp+Der/Dimin+A+Sg+Nom: árvvasappusj
    árvas+A+Comp+Der/Dimin+A+Der/AAdv+Adv: árvvasapputjit
    árvas+A+Der/AAdv+Adv: árvvasit
    árvas+A+Attr+Der/vuota+N+Sg+Nom: árvasvuohta

  Adjective - skárbak: # SKÁRBAK
    skárbak+A+Attr: skárbbis
    skárbak+A+Sg+Nom: skárbak
    skárbak+A+Sg+Acc: skárbagav
    skárbak+A+Comp+Sg+Nom: skárbagabbo
    skárbak+A+Superl+Sg+Nom: skárbagamos
    skárbak+A+Comp+Der/AAdv+Adv: skárbagappot
    skárbak+A+Superl+Der/AAdv+Adv: skárbagabmusit
    skárbak+A+Comp+Der/Dimin+A+Sg+Nom: skárbagappusj
    skárbak+A+Comp+Der/Dimin+A+Der/AAdv+Adv: skárbagapputjit
    skárbak+A+Der/AAdv+Adv: skárbagit
    skárbak+A+Attr+Der/vuota+N+Sg+Nom: skárbbisvuohta

  Adjective - gassak: # ALLAK  even syll comp
    gassak+A+Attr: gassa
    gassak+A+Sg+Nom: gassak
    gassak+A+Sg+Gen: gassaga
    gassak+A+Comp+Sg+Nom: [gasep, gassagabbo]
    gassak+A+Superl+Sg+Nom: [gasemus, gassagamos]
    gassak+A+Comp+Der/AAdv+Adv: [gasebut, gassagappot]
    gassak+A+Superl+Der/AAdv+Adv: [gasemusát, gassagabmusit]
    gassak+A+Comp+Der/Dimin+A+Sg+Nom: [gasebusj, gassagappusj]
    gassak+A+Comp+Der/Dimin+A+Der/AAdv+Adv: [gasebuttjat, gassagapputjit]
    gassak+A+Der/AAdv+Adv: gassagit
    gassak+A+Attr+Der/vuota+N+Sg+Nom: gassavuohta

  Adjective - allak: # ALLAK
    allak+A+Attr: alla
    allak+A+Sg+Nom: allak
    allak+A+Sg+Acc: allagav
    allak+A+Comp+Sg+Nom: [alep, allagabbo]
    allak+A+Superl+Sg+Nom: [alemus, allagamos]
    allak+A+Comp+Der/AAdv+Adv: [alebut, allagappot]
    allak+A+Superl+Der/AAdv+Adv: [alemusát, allagabmusit]
    allak+A+Comp+Der/Dimin+A+Sg+Nom: [alebusj, allagappusj]
    allak+A+Comp+Der/Dimin+A+Der/AAdv+Adv: [alebuttjat, allagapputjit]
    allak+A+Der/AAdv+Adv: allagit
    allak+A+Attr+Der/vuota+N+Sg+Nom: allavuohta

  Adjective - gåbddåk: # GÅBDDÅK Even syll comp
    gåbddåk+A+Attr: gåbddå
    gåbddåk+A+Sg+Nom: gåbddåk
    gåbddåk+A+Sg+Acc: gåbddågav
    gåbddåk+A+Comp+Sg+Nom: gåbdep
    gåbddåk+A+Superl+Sg+Nom: gåbdemus
    gåbddåk+A+Comp+Der/AAdv+Adv: [gåbdebut, gåbddågappot]
    gåbddåk+A+Superl+Der/AAdv+Adv: [gåbdemusát, gåbddågabmusit]
    gåbddåk+A+Comp+Der/Dimin+A+Sg+Nom: gåbdebusj
    gåbddåk+A+Comp+Der/Dimin+A+Der/AAdv+Adv: gåbdebuttjat
    gåbddåk+A+Der/AAdv+Adv: gåbddågit
    gåbddåk+A+Attr+Der/vuota+N+Sg+Nom: gåbddåvuohta

  Adjective - stuorak: # STUORAK
    stuorak+A+Attr: [stuor, stuorra]
    stuorak+A+Sg+Nom: stuorak
    stuorak+A+Sg+Acc: stuoragav
    stuorak+A+Comp+Sg+Nom: stuoráp
    stuorak+A+Superl+Sg+Nom: stuorámus
    stuorak+A+Comp+Der/AAdv+Adv: stuorábut
    stuorak+A+Superl+Der/AAdv+Adv: stuorámusát
    stuorak+A+Comp+Der/Dimin+A+Sg+Nom: stuorábusj
    stuorak+A+Comp+Der/Dimin+A+Der/AAdv+Adv: stuorábuttjat
    stuorak+A+Der/AAdv+Adv: stuoragit
    stuorak+A+Attr+Der/vuota+N+Sg+Nom: [stuorravuohta, stuorvuohta]

  Adjective - måjdås: # RIHTSOK and LEXATTR
    måjdås+A+Attr: []
    måjdås+A+Sg+Nom: måjdås
    måjdås+A+Sg+Com: måjddåsijn
    måjdås+A+Comp+Sg+Nom: måjddåsabbo
    måjdås+A+Superl+Sg+Nom: måjddåsamos
    måjdås+A+Comp+Der/AAdv+Adv: måjddåsappot
    måjdås+A+Superl+Der/AAdv+Adv: måjddåsabmusit
    måjdås+A+Comp+Der/Dimin+A+Sg+Nom: måjddåsappusj
    måjdås+A+Comp+Der/Dimin+A+Der/AAdv+Adv: måjddåsapputjit
    måjdås+A+Der/AAdv+Adv: måjddåsit
    måjdås+A+Attr+Der/vuota+N+Sg+Nom: []

  Adjective - rihtsok: # RIHTSOK and LEXATTR
    rihtsok+A+Attr: rihtso
    rihtsok+A+Sg+Nom: rihtsok
    rihtsok+A+Sg+Com: rihtsogijn
    rihtsok+A+Comp+Sg+Nom: rihtsogabbo
    rihtsok+A+Superl+Sg+Nom: rihtsogamos
    rihtsok+A+Comp+Der/AAdv+Adv: rihtsogappot
    rihtsok+A+Superl+Der/AAdv+Adv: rihtsogabmusit
    rihtsok+A+Comp+Der/Dimin+A+Sg+Nom: rihtsogappusj
    rihtsok+A+Comp+Der/Dimin+A+Der/AAdv+Adv: rihtsogapputjit
    rihtsok+A+Der/AAdv+Adv: rihtsogit
    rihtsok+A+Attr+Der/vuota+N+Sg+Nom: rihtsovuohta

  Adjective - gårrat: # RIHTSOK and LEXATTR
    gårrat+A+Attr: goarris
    gårrat+A+Sg+Nom: gårrat
    gårrat+A+Sg+Com: gårradijn
    gårrat+A+Comp+Sg+Nom: gårradabbo
    gårrat+A+Superl+Sg+Nom: gårradamos
    gårrat+A+Comp+Der/AAdv+Adv: gårradappot
    gårrat+A+Superl+Der/AAdv+Adv: gårradabmusit
    gårrat+A+Comp+Der/Dimin+A+Sg+Nom: gårradappusj
    gårrat+A+Comp+Der/Dimin+A+Der/AAdv+Adv: gårradapputjit
    gårrat+A+Der/AAdv+Adv: gårradit
    gårrat+A+Attr+Der/vuota+N+Sg+Nom: goarrisvuohta

  Adjective - smávuk: # SJÆVNNJAT
    smávuk+A+Attr: []
    smávuk+A+Sg+Nom: smávuk
    smávuk+A+Sg+Gen: smávuga
    smávuk+A+Comp+Sg+Nom: smávugabbo
    smávuk+A+Superl+Sg+Nom: smávugamos
    smávuk+A+Comp+Der/AAdv+Adv: smávugappot
    smávuk+A+Superl+Der/AAdv+Adv: smávugabmusit
    smávuk+A+Comp+Der/Dimin+A+Sg+Nom: smávugappusj
    smávuk+A+Comp+Der/Dimin+A+Der/AAdv+Adv: smávugapputjit
    smávuk+A+Der/AAdv+Adv: smávugit
    smávuk+A+Attr+Der/vuota+N+Sg+Nom: []

  Adjective - gasuk: # SJÆVNNJAT
    gasuk+A+Attr: gassa
    gasuk+A+Sg+Nom: gasuk
    gasuk+A+Sg+Gen: gasuga
    gasuk+A+Comp+Sg+Nom: gasugabbo
    gasuk+A+Superl+Sg+Nom: gasugamos
    gasuk+A+Comp+Der/AAdv+Adv: gasugappot
    gasuk+A+Superl+Der/AAdv+Adv: gasugabmusit
    gasuk+A+Comp+Der/Dimin+A+Sg+Nom: gasugappusj
    gasuk+A+Comp+Der/Dimin+A+Der/AAdv+Adv: gasugapputjit
    gasuk+A+Der/AAdv+Adv: gasugit
    gasuk+A+Attr+Der/vuota+N+Sg+Nom: gassavuohta

  Adjective - gutjel: # SJÆVNNJAT and LExattr
    gutjel+A+Attr: gutjelis
    gutjel+A+Sg+Nom: gutjel
    gutjel+A+Sg+Gen: guhtjála
    gutjel+A+Comp+Sg+Nom: guhtjálabbo
    gutjel+A+Superl+Sg+Nom: guhtjálamos
    gutjel+A+Comp+Der/AAdv+Adv: guhtjálappot
    gutjel+A+Superl+Der/AAdv+Adv: guhtjálabmusit
    gutjel+A+Comp+Der/Dimin+A+Sg+Nom: guhtjálappusj
    gutjel+A+Comp+Der/Dimin+A+Der/AAdv+Adv: guhtjálapputjit
    gutjel+A+Der/AAdv+Adv: guhtjálit
    gutjel+A+Attr+Der/vuota+N+Sg+Nom: gutjelisvuohta

  Adjective - suohkat: # SUOHKAT
    suohkat+A+Attr: suohkkis
    suohkat+A+Sg+Nom: suohkat
    suohkat+A+Sg+Acc: suohkadav
    suohkat+A+Comp+Sg+Nom: suohkadabbo
    suohkat+A+Superl+Sg+Nom: suohkadamos
    suohkat+A+Comp+Der/Dimin+A+Sg+Nom: suohkadappusj
    suohkat+A+Der/AAdv+Adv: suohkadit
    suohkat+A+Comp+Der/Dimin+A+Der/AAdv+Adv: suohkadapputjit
    suohkat+A+Attr+Der/vuota+N+Sg+Nom: suohkkisvuohta

  Adjective - tjårggåt: # SUOHKAT
    tjårggåt+A+Attr: tjårggis
    tjårggåt+A+Sg+Nom: tjårggåt
    tjårggåt+A+Sg+Ine: tjårggådin
    tjårggåt+A+Comp+Sg+Nom: tjårggådabbo
    tjårggåt+A+Superl+Sg+Nom: tjårggådamos
    tjårggåt+A+Comp+Der/Dimin+A+Sg+Nom: tjårggådappusj
    tjårggåt+A+Der/AAdv+Adv: tjårggådit
    tjårggåt+A+Comp+Der/Dimin+A+Der/AAdv+Adv: tjårggådapputjit
    tjårggåt+A+Attr+Der/vuota+N+Sg+Nom: tjårggisvuohta

  Adjective - duolbbat: # SUOHKAT and LEXATTR
    duolbbat+A+Attr: [duolbbis, duolbba]
    duolbbat+A+Sg+Nom: duolbbat
    duolbbat+A+Comp+Sg+Nom: duolbbadabbo
    duolbbat+A+Superl+Sg+Nom: duolbbadamos

  Adjective - jalggat: # SUOHKAT, LEXATTR
    jalggat+A+Attr: [jalgga, jalggis]
    jalggat+A+Sg+Nom: jalggat
    jalggat+A+Sg+Com: jalggadijn
    jalggat+A+Comp+Sg+Nom: jalggadabbo
    jalggat+A+Superl+Sg+Nom: jalggadamos
    jalggat+A+Attr+Der/vuota+N+Sg+Nom: [jalggavuohta, jalggisvuohta]
    jalggat+A+Der/vuota+N+Sg+Nom: jalggatvuohta

  Adjective - ruoppsat: #  SUOHKAT
    ruoppsat+A+Attr: ruoppsis
    ruoppsat+A+Sg+Nom: ruoppsat
    ruoppsat+A+Sg+Gen: ruoppsada
    ruoppsat+A+Sg+Acc: ruoppsadav
    ruoppsat+A+Sg+Ill: ruoppsadij
    ruoppsat+A+Sg+Ine: ruoppsadin
    ruoppsat+A+Sg+Ela: ruoppsadis
    ruoppsat+A+Sg+Com: ruoppsadijn
    ruoppsat+A+Pl+Nom: ruoppsada
    ruoppsat+A+Pl+Gen: ruoppsadij
    ruoppsat+A+Pl+Acc: ruoppsadijt
    ruoppsat+A+Pl+Ill: ruoppsadijda
    ruoppsat+A+Pl+Ine: ruoppsadijn
    ruoppsat+A+Pl+Ela: ruoppsadijs
    ruoppsat+A+Pl+Com: ruoppsadij
    ruoppsat+A+Ess: ruoppsadin
    ruoppsat+A+Comp+Sg+Nom: ruoppsadabbo
    ruoppsat+A+Superl+Sg+Nom: ruoppsadamos

  Adjective - låssåt: # LÅSSÅT
    låssåt+A+Attr: [låssis,låsså]
    låssåt+A+Sg+Nom: låssåt
    låssåt+A+Sg+Gen: låssåda
    låssåt+A+Comp+Sg+Nom: [låsep, låssådabbo]
    låssåt+A+Superl+Sg+Nom: [låsemus, låssådamos]
    låssåt+A+Comp+Der/Dimin+A+Sg+Nom: [låsebusj,låssådappusj]
    låssåt+A+Der/AAdv+Adv: låssådit
    låssåt+A+Comp+Der/Dimin+A+Der/AAdv+Adv: [låsebuttjat,låssådapputjit]
    låssåt+A+Attr+Der/vuota+N+Sg+Nom: [låssisvuohta, låssåvuohta]

  Adjective - sjkernja: # TSIBTSA
    sjkernja+A+Attr: sjkernja
    sjkernja+A+Sg+Nom: sjkernja
    sjkernja+A+Sg+Com: [sjkærnnjagijn, sjkärnnjagijn]
    sjkernja+A+Comp+Sg+Nom: [sjkærnnjagabbo, sjkärnnjagabbo]
    sjkernja+A+Superl+Sg+Nom: [sjkærnnjagamos, sjkärnnjagamos]
    sjkernja+A+Comp+Der/AAdv+Adv: [sjkærnnjagappot, sjkärnnjagappot]
    sjkernja+A+Superl+Der/AAdv+Adv: [sjkærnnjagabmusit, sjkärnnjagabmusit]
    sjkernja+A+Comp+Der/Dimin+A+Sg+Nom: [sjkærnnjagappusj, sjkärnnjagappusj]
    sjkernja+A+Comp+Der/Dimin+A+Der/AAdv+Adv: [sjkærnnjagapputjit, sjkärnnjagapputjit]
    sjkernja+A+Der/AAdv+Adv: [sjkærnnjagit, sjkärnnjagit]
    sjkernja+A+Attr+Der/vuota+N+Sg+Nom: sjkernjavuohta

  Adjective - bielljis: # TJALMMIS
    bielljis+A+Attr: [bielljis, bielljisis]
    bielljis+A+Sg+Nom: bielljis
    bielljis+A+Sg+Com: bielljisijn
    bielljis+A+Comp+Sg+Nom: bielljisabbo
    bielljis+A+Superl+Sg+Nom: bielljisamos
    bielljis+A+Comp+Der/AAdv+Adv: bielljisappot
    bielljis+A+Superl+Der/AAdv+Adv: bielljisabmusit
    bielljis+A+Comp+Der/Dimin+A+Sg+Nom: bielljisappusj
    bielljis+A+Comp+Der/Dimin+A+Der/AAdv+Adv: bielljisapputjit
    bielljis+A+Der/AAdv+Adv: bielljisit
    bielljis+A+Attr+Der/vuota+N+Sg+Nom: [bielljisvuohta,bielljisisvuohta]

  Adjective - ieŋŋils: # IENNILS
    ieŋŋils+A+Attr: []
    ieŋŋils+A+Sg+Nom: ieŋŋils
    ieŋŋils+A+Sg+Acc: ieŋŋilsav
    ieŋŋils+A+Comp+Sg+Nom: []
    ieŋŋils+A+Superl+Sg+Nom: []
    
  Adjective - alek: # RIHTSOK LEXATTR
    alek+A+Attr: alek
    alek+A+Sg+Nom: alek
    alek+A+Pl+Nom: alega
    alek+A+Sg+Acc: alegav
    alek+A+Sg+Ill: alegij
    alek+A+Sg+Ine: alegin
    alek+A+Ess: alegin
    alek+A+Comp+Sg+Nom: alegabbo
    alek+A+Comp+Sg+Ela: alegappos
    alek+A+Superl+Sg+Nom: alegamos
    alek+A+Comp+Der/AAdv+Adv: alegappot
    alek+A+Superl+Der/AAdv+Adv: alegabmusit
    alek+A+Comp+Der/Dimin+A+Sg+Nom: alegappusj
    alek+A+Comp+Der/Dimin+A+Der/AAdv+Adv: alegapputjit
    alek+A+Der/AAdv+Adv: alegit
    alek+A+Attr+Der/vuota+N+Sg+Nom: alekvuohta


